臺灣臺中地方法院民事判決
111年度訴字第1873號
原      告  劉宜欣  
被      告  王志聰  
上列當事人間請求清償借款事件，本院於民國111年8月15日言詞
辯論終結，判決如下：
    主 　　 文
被告應給付原告新臺幣61萬3000元，及自民國111年6月2日起至
清償日止，按週年利率百分之5計算之利息。
訴訟費用由被告負擔。
    事實及理由
一、原告主張：兩造為夫妻關係，於婚姻關係存續期間，被告有
    資金需求，先後於民國108年3月15日、108年11月12日、108
    年11月18日、108年11月21日向原告借貸新臺幣（下同）55
    萬元、1萬5000元、2萬4000元、2萬4000元（下合稱系爭款
    項），原告以匯款方式交付被告，然經原告定期請求被告償
    還，被告仍藉詞拒為清償，爰依消費借貸契約法律關係，提
    起本訴等語。並聲明：被告應給付原告61萬3000元，及自支
    付命令聲請狀繕本送達翌日起至清償日止，按週年利率百分
    之5計算之利息。
二、被告則以：被告不否認有收受原告所主張之系爭款項，然其
    中55萬元係用清償被告個人銀行貸款，該貸款係因兩造籌備
    婚禮預算不足而申貸；其餘3筆款項均是用於被告裝置假牙
    支出，均係兩造於婚姻存續中共同生活之金錢支出，原告應
    舉證證明兩造有成立消費借貸契約等語。並聲明：㈠原告之
    訴駁回。㈡如受不利判決，願供擔保請准宣告免為假執行。
三、得心證之理由：
　㈠原告就其主張之事實，提出匯款交易明細截圖、兩造LINE對
    話紀錄、對話錄音暨譯文為證（見司促卷第12至20頁、本院
    卷第53至77頁）。據兩造對話錄音譯文所示，於111年5月1
    日14時25分許，被告先稱：「...就是說妳給我那個55萬裡
    面...」，原告旋糾正被告稱：「我不是給你，我是借你55
    萬元。」，被告即回以「對」等語（見本院卷第55頁）；於
    111年5月21日17時許，被告向原告稱：「我跟她講說我那時
    候在結婚之前，現金沒剛好，我去跟銀行借信貸，後來妳有
    借我去還那一條。」等語（見本院卷第67頁）；於111年7月
    21日23時25分許，原告向被告詢問：「你只要告訴我說，你
    跟我借的那些錢，你是不是確實用在還你婚前的信貸跟做你
    的牙齒就好了。」，被告則回覆：「是，沒有錯，沒有錯」
    等語（見本院卷第71頁），與被告所自承原告匯款55萬元、
    1萬5000元、2萬4000元、2萬4000元分別係用於清償被告個
    人銀行貸款及被告裝置假牙支出等節相符，亦堪認兩造就系
    爭款項均有消費借貸之合意，原告主張之上開事實，堪信為
    真。被告固以前詞置辯，然系爭款項均是用於被告個人用途
    ，難認屬家庭共同開銷。又夫妻俱為獨立個體，各自有享受
    權利、負擔義務之能力，無視同一體之明文，縱夫妻間因共
    同生活關係而有相互扶持之事實，然此絕不代表夫或妻之個
    人支出可理所當然由另一方負擔，併此指明。
　㈡按稱消費借貸者，謂當事人一方移轉金錢或其他代替物之所
    有權於他方，而約定他方以種類、品質、數量相同之物返還
    之契約；借用人應於約定期限內，返還與借用物種類、品質
    、數量相同之物，未定返還期限者，借用人得隨時返還，貸
    與人亦得定一個月以上之相當期限，催告返還；遲延之債務
    ，以支付金錢為標的者，債權人得請求依法定利率計算之遲
    延利息；應付利息之債務，其利率未經約定，亦無法律可據
    者，週年利率為百分之5，民法第474條第1項、第478條、第
    233條第1項前段、第203條分別定有明文。又所謂貸與人得
    定1個月以上之相當期限催告返還，非謂貸與人之催告必須
    定有期限，祇須貸與人有催告之事實，而催告後已逾1個月
    以上相當期限者，即認借用人有返還借用物之義務（最高法
    院73年度台抗字第413號裁定意旨參照）。經查，本件被告
    陸續向原告借款未為清償，而由原告所提出之相關舉證，未
    見兩造約定有清償日，則兩造間核屬未定返還期限之消費借
    貸契約關係。原告既於111年4月17日以訊息為催告被告返還
    借款之意思表示，該訊息至遲經被告於翌（18）日收受（見
    司促卷第20頁），應認此未定期限之消費借貸契約已經催告
    屆期，被告迄未清償，應自屆期翌日即111年5月19日起負遲
    延責任，是原告併請求被告給付自支付命令送達翌日即111
    年6月2日（見司促卷第36頁）起至清償日止，按週年利率百
    分之5計算之法定遲延利息，應屬有據。四、綜上所述，原
    告依消費借貸法律關係，請求被告給付如主文第1項所示之
    本金及利息，為有理由，應予准許。
五、訴訟費用負擔之依據：民事訴訟法第78條。
中　　華　　民　　國　　111 　年　　9　　月　  29　　日
                  民事第二庭    法  官  吳怡嫺
以上正本係照原本作成。
如對本判決上訴，須於判決送達後20日之不變期間內，向本院提
出上訴狀。如委任律師提起上訴者，應一併繳納上訴審裁判費。
中　　華　　民　　國　　111 　年　　9 　　月　　29　　日
                                書記官  林佩倫